【裁判字號】    97,交聲,260
【裁判日期】    971006
【裁判案由】    聲明異議
【裁判全文】
臺灣嘉義地方法院交通事件裁定         97年度交聲字第260號
原處分機關  交通部公路總局嘉義區監理所嘉義市監理站
異  議  人
即受處分人  甲○○
上列受處分人因違反道路交通管理處罰條例事件，對於交通部公
路總局嘉義區監理所嘉義市監理站中華民國97年6月9日所為之處
分（原處分案號：嘉監義裁字第裁76-Z00000000號）聲明異議，
本院裁定如下：
    主    文
異議駁回。
    理    由
一、聲明異議意旨略以：異議人即受處分人甲○○於民國 97年2
    月19日下午3時9分許，駕駛車牌號碼 5291-JC號自用小客車
    行經國道一號南下 258公里處時，係因當時接近嘉義交流道
    ，且車流量多，由內線道欲切出下交流道，速度漸慢，前車
    速度亦減慢，當時車距較短應屬正常，若祇憑 2張照片即認
    定違規有失公允，上開處分顯有錯誤，為此聲明異議，應撤
    銷原處分云云。
二、原處分意旨略以：本件異議人於 97年2月19日下午3時9分許
    ，駕駛車牌號碼 5291-JC號自用小客車行經國道一號高速公
    路南下 258公里處時，因未依規定與前車保持安全距離，經
    內政部警政署國道公路警察局第四警察隊警員製單舉發，而
    依道路交通管理處罰條例第 33條第1項第2款及第63條第1項
    第1款規定，裁處異議人罰鍰新臺幣（以下同）3,000元，並
    記違規點數1點。
三、按汽車行駛於高速公路，不遵使用限制、禁止、行車管制及
    管理事項之管制規則而有未保持安全距離之行為者，處汽車
    駕駛人3,000元以上 6,000元以下罰鍰，並予記違規點數1點
    ，道路交通管理處罰條例第 33條第1項第2款、第63條第1項
    第1 款分別定有明文。又汽車行駛高速公路，前後兩車間之
    行車安全距離，在正常天候狀況下，小型車以車輛速率之每
    小時公里數值除以 2，單位為公尺，高速公路及快速公路交
    通管制規則第6條第1項第1款亦有明訂。
四、經查：
  (一)異議人於上開時間，駕駛該自用小客車，行經國道一號南下
    258 公里處時未與前車保持安全距離之情，業據異議人坦承
    不諱，並有內政部警政署國道公路警察局 97年2月19日舉發
    違反道路交通管理事件通知單及原處分機關97年6月9日嘉監
    義裁字第裁 76-Z00000000號裁決書各1份在卷可稽，堪認屬
    實。
  (二)異議人辯稱：當時係為下交流道，車速變慢才與前車距離較
    近云云，然據證人即內政部警政署國道公路警察局第四警察
    隊警員曾景裕於本院證稱：伊當時和小隊長開著偵防車執行
    巡邏，在國道一號民雄戰備道 258公里處，因異議人駕駛車
    牌號碼 5291-JC號自用小客車變換車道未使用方向燈，便開
    始尾隨注意該車，而伊車時速約90公里，故異議人所駕車輛
    之車時速亦約90公里，原應與前車保持45公尺之安全距離，
    卻發現異議人行駛約 3公里遠均未和前車保持安全距離，當
    時有拍照採證，而依高速公路上之車道分隔線之每 1道白線
    長度均係4公尺，前後2道白線間之距離係 6公尺計算，據採
    證照片顯示，異議人當時與前車之距離僅約16公尺，才加以
    攔查舉發，而照片是在嘉義交流道之前1、2公里拍攝的，不
    是在接近嘉義交流道拍攝的等語明確（見本院卷第30頁至第
    32頁）。而證人與異議人素不相識，兩者亦無仇怨之情，業
    據2人供述在卷（見本院卷第 30頁、第31頁），證人自無甘
    冒偽證罪責誣陷異議人之必要；此外，本件並有上開採證照
    片2張附卷可證（見本院卷第 36頁），堪認證人上開所證屬
    實，異議人應係早在嘉義交流道前即已行駛長達數公里均未
    與前車保持安全距離無誤，其以前詞指摘本件舉發不當，均
    屬無據。又本件異議人之違規事實已臻明確，且證人已證稱
    ：當時雖亦有全程攝影，不過因已拍照採證，且很多警員在
    使用該部偵防車，現已無法提出錄影資料等語明確（見本院
    卷第31頁），是異議人以證人未能提出錄影資料質疑警員證
    述之真實性，亦不足採。
五、綜上，異議人於上開時地，確有駕車行駛於高速公路未依規
    定與前車保持安全距離之違規行為，已堪認定，又異議人係
    於應到案日期前向原處分機關陳述意見，亦有嘉義市監理站
    交通違規陳述單影本1紙存卷可查（見本院卷第 13頁）。從
    而，原處分機關依道路交通管理處罰條例第33條第1項第2款
    、第63條第1項第1款及違反道路交通管理事件統一裁罰基準
    表等規定，裁處異議人罰鍰3,000元，並記違規點數1點，尚
    無違誤。異議人猶執前詞指摘原處分不當，為無理由，自應
    將其異議駁回。
據上論斷，應依道路交通案件處理辦法第19條，裁定如主文。
中    華    民    國    97    年    10    月    6     日
                  交通法庭法  官  吳  育  霖
上列正本證明與原本無異。
如不服本裁定，應於裁定送達後5日內向本院提出抗告狀（應附
繕本）。
中    華    民    國    97    年    10    月    6     日
                          書記官  林  美  芳


司法院資訊處製作；財團法人民間司法改革基金會備份。
